# 关于同一控制下企业合并，子公司累计亏损还原请教

提问人：wykisadog 时间：2020-12-03 14:08:51
陈版主：
您好。
请教一下，同一控制下企业合并，子公司累计亏损还原问题。
案例： A集团公司下设B、C公司。其中B公司是 2017 年 12 月出资设立，C公司是 2000 年出资设立，截止 2017 年 12 月31 日，C公司累计亏损 10 亿元。 2019 年累计亏损 8 亿元， 2018 、 2019 盈利 2 亿元。
2019 年 12 月 31 日A公司与B公司交易，将C公司100%的股权转让给B公司。 2019 年 12 月 31 日B公司编制合并财务报表时，对C公司的未分配利润还原，是应当还原C公司全部的未分配利润-8亿元。还是只还原 2018 、 2019 年C公司的累计利润 2 亿元（因 2017 年 12 月 31 日以前B公司未成立）。
实际上就是想咨询， 33 号准则 32 条“视同合并后的报告主体自最终控制方开始控制时点起一直存在”这句话的理解，报告主体自最终控制方开始控制是一直存在。这里B公司是 2017 年 12 月 31 日成立，那么在此之前的累计亏损是否需要还原。
望答复为盼。
wyksiadog

回答人：chenyiwei
B公司是 2017 年底设立的，因此其合并报表应自其成立日开始编制，相应地C公司的利润表纳入B公司合并的期间也就是从B的设立日开始。因此，B的合并报表层面仅需还原C公司留存收益中自B公司设立日以来形成的部分。